【裁判字號】    99,上易,767
【裁判日期】    991025
【裁判案由】    詐欺
【裁判全文】
臺灣高等法院高雄分院刑事判決         99年度上易字第767號
上  訴  人
即  被  告  丑○○
上  訴  人
即  被  告  寅○○
上  訴  人
即  被  告  庚○○
上  訴  人
即  被  告  己○○
上列上訴人因詐欺案件，不服台灣高雄地方法院98年度易字第
429 號中華民國99年5 月25日第一審判決（起訴案號：臺灣高雄
地方法院檢察署99年度偵字第22391 、26995 、32740 、32761
號），提起上訴，本院判決如下：
    主  文
上訴駁回。
    事  實
一、寅○○前於民國（下同）93年間，因侵占案件，經臺灣雲林
    地方法院以94年度易字第368號判處有期徒刑8月確定，俟因
    中華民國96年罪犯減刑條例公布施行，復經臺灣雲林地方法
    院以96年度聲減字第474 號裁定減為有期徒刑4 月確定，又
    於94年間，因詐欺案件，經臺灣雲林地方法院以95年度虎簡
    字第36號判處有期徒刑5 月確定，嗣於96年1 月15日入監執
    行上開徒刑，於96年8 月10日因易科罰金執行完畢。
二、連駿逸（原審另行審結）、丑○○、寅○○、庚○○、癸○○（附表一編號1 、2 、4 部分，已經台灣屏東地方法院另
    案判處罪刑確定，檢察官未重覆起訴；附表一編號7 、8 部
    分，已經原審判決無罪確定；附表一編號3 、5 、6 部分，
    經原審判處罪刑，癸○○提起上訴後，復向本院撤回上訴而
    確定）、己○○（附表一編號1 、2 、4 部分，已經台灣屏
    東地方法院另案判處罪刑確定，檢察官未重覆起訴），與多
    名真實姓名年籍不詳之成年人，共組詐騙集團，共同意圖為
    自己不法之所有，基於詐欺取財之犯意聯絡及行為分擔（癸○○就附表一編號7 、8 部分除外），自96年11月間起至97
    年7 月30日被查獲時止（癸○○參與至97年4 月23日止），
    以連駿逸為首，組成電話詐騙集團，由連駿逸在大陸以電話
    指揮收取人頭帳戶、電話行騙、領取詐得之款項等詐騙分工
    ，寅○○負責在報紙刊登收購帳戶之廣告，以每份新臺幣（
    下同）3 千元至5 千元不等之代價購得帳戶存摺、印章及提
    款卡，並以每份1 萬3 千元至1 萬4 千元不等之價格計算其
    每收購1 金融帳戶可獲分配之報酬，交予丑○○，另該詐騙
    集團所屬其他成員，亦有在報紙刊登求職廣告或以其他方式
    取得帳戶存摺、印章及提款卡，丑○○則負責向寅○○及其
    他詐騙集團成員收取上開存摺、印章及提款卡，並將該等帳
    戶資料以電話告知連駿逸，俟再將帳戶存摺、印章及提款卡
    轉交擔任車手之庚○○、癸○○（附表一編號7 、8 部分除
    外）、己○○，責由該3 人持寅○○或其他詐騙集團成員所
    收購之金融帳戶之存摺及提款卡，前往金融機構測試帳戶得
    否正常使用，經確認無誤後，該3 人再以電話通知連駿逸，
    連駿逸即指示該詐騙集團所屬其他成員，於附表一各編號所
    示之詐騙時間，撥打電話予附表一各編號所示之被害人丁○○等人，以附表一各編號所示之詐騙手法，致被害人丁○○
    等人均陷於錯誤，分別於附表一各編號所示之匯款時間，將
    附表一各編號所示之金額，匯至指定如附表一各編號所示之
    帳戶內，隨即由連駿逸以電話通知車手即庚○○、癸○○（
    附表一編號7 、8 部分除外）、己○○等人，分持附表一各
    編號所示之帳戶存摺、印章及提款卡，前往各該金融機構之
    自動櫃員機或臨櫃提領詐得之款項，待提領完畢後，扣除詐
    款百分之7 作為丑○○、庚○○、癸○○（附表一編號7 、
    8 部分除外）、己○○之報酬，由其4 人均分，另寅○○部
    分則依其收購之金融帳戶存摺、印章及提款卡，以每份1 萬
    3 千元至1 萬4 千元不等之價格計算其可獲得分配之報酬，
    再將其餘詐得款項匯入連駿逸指定之帳戶內。
三、嗣於97年7月30日下午1時許，員警前往寅○○位於高雄市左
    營區○○○路401號4樓之租屋處執行搜索，扣得寅○○所有
    供本案犯罪所用之如附表二所示之物，而查悉上情。
四、案經法務部調查局高雄市調查處及高雄市政府警察局鹽埕分
    局報告臺灣高雄地方法院檢察署檢察官偵查起訴及移送併案
    審理。
    理  由
壹、程序方面（證據能力之審查）
一、按被告以外之人於檢察事務官、司法警察官或司法警察調查
    中所為之陳述，與審判中不符時，其先前之陳述具有較可信
    之特別情況，且為證明犯罪事實存否所必要者，得為證據，
    刑事訴訟法第159 條之2 定有明文。查本件證人即共同被告
    丑○○於警詢時證稱「我與寅○○都是受雇於以綽號「阿輝
    」為首的電話詐騙集團，「阿輝」本名連駿逸，寅○○係負
    責在台刊登分類廣告收購人頭帳戶，我則負責收取人頭帳戶
    資料以及聯絡車手取款和匯款工作」等語，就共同被告寅○○亦有加入連駿逸為首之電話詐騙集團乙節，證人丑○○嗣
    後於審理中已未為相同之陳述，其於司法警察調查中所為之
    陳述，顯與審判中之陳述內容不符，本院參酌證人丑○○於
    警詢之陳述，距案發之時間尚稱短暫，其記憶應較為清晰，
    且當時尚無充足之時間供深思、權衡其陳述之利害關係，無
    暇供其捏編掩飾或為偏頗迴護其他共犯，又依警詢筆錄記載
    內容，係採取一問一答方式，於接受警察調查詢問當時，並
    未直接面對被告寅○○，心理壓力較小，尚無人情壓力之考
    量，其陳述自較無機會受到不當之汙染或外界之干擾，虛偽
    陳述之可能性偏低，可信之程度顯較高，又證人丑○○於原
    審審理時，未曾表示或主張有受警察施以強暴、脅迫或其他
    不正方法詢問取供，致渠等於警詢中為非任意性陳述之情形
    ，依上揭證人丑○○於警詢陳述時之各種外部情況環境觀之
    ，足認確具有「較可信之特別情況」，而上開證人丑○○所
    為被告寅○○有參與連駿逸詐騙集團之證述，與本件被告寅
    ○○被訴之犯罪事實有直接相關，為證明被告寅○○有無本
    件詐欺取財犯行存否所必要，揆諸上揭規定，上開證人丑○○於警詢之證述，自應認有證據能力。被告寅○○主張證人
    即共同被告丑○○於警詢之證述無證據能力，洵非可採。
二、次按，被告以外之人於審判外之陳述，雖不符刑事訴訟法第
    159 條之1 至之4 等4 條之規定，而經當事人於審判程序同
    意作為證據，法院審酌該言詞陳述或書面陳述作成時之情況
    ，認為適當者，亦得為證據；又當事人、代理人或辯護人於
    法院調查證據時，知有刑事訴訟法第159 條第1 項不得為證
    據之情形，而未於言詞辯論終結前聲明異議者，視為有前項
    之同意，同法第159 條之5 定有明文。本判決除上開論述之
    證據外，下列所引用屬於言詞陳述及書面陳述之傳聞證據部
    分，檢察官、被告等人於本院行準備程序時，對於各該傳聞
    證據之證據能力均未加爭執，且同意作為本案之證據，嗣於
    本院審理程序，調查各該傳聞證據，加予提示並告以要旨時
    ，檢察官、被告等人亦均未於言詞辯論終結前聲明異議，本
    院審酌各該傳聞證據作成時之情況，認均與本件待證事實具
    有關聯性，且查無證據足以證明言詞陳述之傳聞證據部分，
    陳述人有受不法取供或違反其自由意志而陳述之情形，書面
    陳述之傳聞證據部分，亦無遭變造或偽造之情事，顯見上開
    傳聞證據之證明力非明顯過低，衡酌各該傳聞證據，作為本
    案之證據亦屬適當，自均得為證據，而有證據能力。
貳、實體部分
一、訊據上訴人即被告（下稱被告）丑○○坦承有參與附表一編
    號1至6所示之詐欺取財犯行；上訴人即被告（下稱被告）己○○坦承有參與附表一編號3、5、6 所示之詐欺取財犯行；
    上訴人即被告（下稱被告）寅○○坦承有參與附表一編號2
    至5 所示之詐欺取財犯行；上訴人即被告（下稱被告）庚○○則矢口否認有參與附表一編號1至8所示之詐欺取財犯行。
    被告丑○○與己○○一致辯稱：渠等97年4 月24日當天早上
    已被警察搜索，金融帳戶已被警察帶走了，已沒有金融帳戶
    可提供去犯詐欺取財罪，附表一編號7、8所示之詐欺取財行
    為，係發生在97年4月24日當天晚上及97年4月30日，渠2 人
    沒有參加該2 次之詐騙行為，己○○與癸○○是同一組車手
    ，97年4 月24日癸○○被搜索逮捕當天，犯罪工具就已經被
    警察搜走了，所以就沒有犯罪工具可參與附表一編號7 、8
    之犯罪云云。被告庚○○辯稱：伊雖有參加連駿逸的詐騙集
    團，但原審判決書附表一各編號所示之詐欺取財行為，伊均
    未參加，伊參與的是起訴書以外之其他次的詐欺取財行為，
    伊有幫連駿逸當車手去領錢，但未參與本案附表一之各次犯
    行云云。被告寅○○辯稱：附表一編號1 、6 至8 之金融帳
    戶，非伊所收購，該4 次詐欺取財犯行與伊無關，伊僅提供
    附表一編號2 至5 所示之金融帳戶，單純收購各該帳戶賣給
    丑○○他們，伊賣帳戶之後，丑○○他們如何詐騙，伊完全
    沒有參與，詐騙所得金額伊也沒有分到，伊未受雇於連駿逸
    、丑○○，如果有受雇就不受測試伊收購的金融帳戶是否能
    使用，伊賣金融帳戶予丑○○，交易方式是將金融帳簿等先
    放在家樂福店的置物櫃，伊再通知丑○○去拿，以免雙方碰
    面被指認出來，如伊係受雇於連駿逸或丑○○，與他們是同
    一詐欺集團的人，豈還會怕互相碰面被指認，伊單純收購金
    融帳戶轉賣給丑○○，其行至多僅屬幫助犯，而非詐騙集團
    之共同正犯，附表一編號8 之林俊義金融帳戶，林俊義於原
    審已證稱並不清楚係交給伊或「何小姐」，附表一編號1 之
    張文丁帳戶，張文丁亦主張係失竊，附表一編號6 、7 之楊
    智偉、鄭玉山、李建新、李素蕙等金融帳戶，楊智偉、鄭玉
    山、李建新、陳志強均稱非伊所收購，且該4 人均在北部，
    丑○○又稱連駿逸詐騙集團不收取北部帳戶，故附表一編號
    6 、7 之匯款帳戶，難認係連駿逸詐騙集團收取使用，與伊
    無關云云。
二、經查：
  (一)附表一各編號所示之被害人丁○○、辛○○、甲○○、乙○○、壬○○、戊○○、丙○○、子○○等人，分別於附表一
    各編號所示之被詐騙時間，遭連駿逸詐騙集團成員以附表一
    各編號所示之詐騙手法，致其等均陷於錯誤，而於附表一各
    編號所示匯款時間，將附表一各編號所示之金額匯至詐騙集
    團成員所指定之如附表一各編號所示之人頭帳戶內，而為連
    駿逸詐騙集團成員提領一空等情，業據附表一各編號證據欄
    所示之證人即被害人丁○○、辛○○、甲○○、乙○○、壬○○、戊○○、丙○○、子○○等人於警詢或偵查中證述其
    等如何受騙而依指示之人頭帳戶匯入款項等情節明確（見警
    一卷第91-93、103-105、111-112、116-117、121-122、128
    -129、132-133、134-135頁、警五卷第12-13、36-37、51-5
    2 頁、偵八卷第48之1-49、64-64 之1 頁），並有附表一各
    編號所示各該人頭金融帳戶之申請人於警詢、偵查及原審所
    為證述可參，復有如附表一各編號證據出處欄所載指定匯款
    之人頭金融帳戶之開戶申請資料、帳戶交易明細、匯款執據
    、資金往來明細、歷史明細查詢、對帳單、自動櫃員機交易
    明細表、存摺影本、無摺存入憑條、匯出匯款申請書、跨行
    匯款申請書、客戶歷史交易清單等（上開各證據資料所在之
    卷宗號、頁數等引註，詳附表一各編號證據出處欄所載）在
    卷可憑，另有如附表二所示被告寅○○所有供本案犯罪所用
    之物（聯絡收購人頭帳戶）扣案可佐，上開各被害人遭連駿
    逸詐騙集團所騙而匯款至上揭各指定人頭帳戶等事實，均堪
    認定。
  (二)次查，本件被告丑○○、寅○○、庚○○、癸○○（附表一
    編號7 、8 部分除外）、己○○等人，就與附表一各編號所
    載之詐欺取財之犯行（癸○○與己○○參與附表一編號1 、
    2 、4 之犯行部分，已經屏東地方法院另案判處罪刑確定）
    ，有犯意聯絡及行為分擔，其等係參加以連駿逸為首之詐騙
    集團，其分工模式、分配報酬或取得利益之計算方式，業據
    上開各共同被告供承明確，詳列如下：
  1.被告丑○○於警詢中已詳細證稱：我與寅○○都是受雇於以
    綽號「阿輝」為首的電話詐騙集團，「阿輝」本名連駿逸，
    寅○○係負責在台刊登分類廣告收購人頭帳戶，我則負責收
    取人頭帳戶資料以及聯絡車手取款和匯款工作，該集團另有
    雇用庚○○、癸○○與己○○等3 人擔任車手，負責取款及
    匯款，有關寅○○收購的人頭帳戶就是交給我，我再將人頭
    帳戶資料以電話通報人在大陸的「阿輝」，當時幾乎每2、3
    天寅○○就電約我在屏東市及高雄市等地面交人頭帳戶，有
    時寅○○會將人頭帳戶放在屏東市及高雄市的家樂福賣場置
    物櫃內，再通知我櫃號及密碼，經我本人或由我聯絡車手庚○○、癸○○與己○○前去拿取，並依照「阿輝」的指示，
    將人頭帳戶的存摺、提款卡及印章等資料交由庚○○、癸○○與己○○負責取款及匯款等語（見偵四卷第44至45頁）。
  2.而被告寅○○於警詢中亦供承：詐騙集團主嫌「阿輝」向我
    表示渠在大陸利用電話向台灣不特定民眾詐騙財物，問我是
    否願意配合幫助渠等刊登報紙分類廣告收購人頭帳戶，再交
    給渠等使用，我答應「阿輝」，「阿輝」就指示該集團在台
    灣負責收購人頭帳戶及車手提款之丑○○，與我聯絡見面，
    雙方談妥條件，我就開始在自由時報刊登分類廣告，在台南
    及高屏縣市向不特定民眾收購人頭帳戶，幾乎每2、3天就以
    電話約丑○○在屏東市或高雄市等地面交人頭帳戶，隔日丑
    ○○確認人頭帳戶未遭凍結可以使用後，才會把錢交給我，
    有時親自交給我，有時將錢放在高雄市家樂福賣場置物櫃內
    ，再通知我櫃號及密碼，由我自行去拿取等語（見警一卷第
    3頁）。
  3.另被告庚○○於警詢中亦明確證稱：起初丑○○都會打電話
    指示我到靠近夢時代高雄市○○○路之家樂福量販店及高雄
    市○○路與大順路口之家樂福量販店置物櫃內，告訴我櫃號
    及置物櫃密碼，要求我打開該置物櫃拿取金融機構提款卡，
    俟我拿到金融卡之後，我就打電話給丑○○或「阿輝」，詢
    問該金融機構提款卡的密碼，經我測試無誤後，再回報表明
    該提款卡可以使用，經過數日後，丑○○或「阿輝」會打電
    話告訴我該提款卡帳戶內有現金，並要我依照指示到金融機
    構提領現金，將該筆現金全數提領出來後，丑○○或「阿輝
    」就會立即傳簡訊給我，指示我先到郵局或銀行填寫存款單
    ，再將前述該筆款項轉匯至指定的帳戶等語（見偵四卷第55
    頁）。
  4.又共同被告癸○○於警詢中亦坦承：我與丑○○、庚○○與
    己○○4 人負責為「阿輝」在台領取詐騙款項，並存入渠指
    定的人頭帳戶，其中我與己○○一組，「阿輝」在詐得款項
    後，會以電話通知我，前往高屏地區的家樂福大賣場置物櫃
    或空軍一號客運屏東站拿取存摺、印章、提款卡及提款密碼
    ，然後由我前往不特定提款機領取現金，金額較大時，我就
    拿存摺及印章至銀行領取現金，領得現金後，「阿輝」會再
    以簡訊告知我要存入的人頭戶名及銀行帳號，我再將領得的
    現金以存款機或臨櫃無摺存款方式存入「阿輝」指定的銀行
    帳戶等語（見偵四卷第60至61頁）。
  5.被告己○○於警詢中亦明確供認：我與癸○○2人一組擔任
    車手，在台收取人頭帳戶及領取詐騙取得的款項，「阿輝」
    以電話通知我前往高屏縣市等地的家樂福賣場置物櫃，告訴
    我密碼，然後由我領取放在其中的人頭帳戶資料（存摺、印
    章及提款卡），經我測試可以使用後再回報阿輝，然後「阿
    輝」就會交待我先拿給丑○○保管，等到「阿輝」在大陸以
    電話詐騙台灣民眾得逞後，丑○○隨即將人頭帳戶資料交我
    與癸○○2人擔任車手，前往其指定的銀行或提款機領取詐
    騙款項等語（見偵四卷第63至64頁）。
  6.至於，連駿逸詐騙集團成員就各次分工詐騙所得，其等報酬
    、利益之分配方式，已據被告寅○○於警詢中供承：我係聲
    稱租用帳戶1個月1萬元的代價向不特定民眾收購帳戶，實際
    交易時，我僅支付每個帳戶3千元至5千元，再以每個帳戶1
    萬3千元至1 萬4千不等的代價轉售予「阿輝」為首的詐騙集
    團使用等語（見警一卷第2、7至8 頁）。而共同被告癸○○
    於警詢中更供稱：我與丑○○、己○○、庚○○為「阿輝」
    為首的詐騙集團，在台擔任領、匯款車手的代價，是以每人
    領得款項約百分之7計算，再由我等4人平分等語明確（見偵
    四卷第61頁）。
  (三)由上開各共同被告之自白與供述內容，及附表一各編號所載
    之詐騙方式、指定匯款之人頭帳戶及相關證據資料等，參互
    勾稽引證，足認本件係由連駿逸在大陸以電話指揮收取人頭
    帳戶、電話行騙、領取詐款等詐騙分工，寅○○負責在報紙
    刊登收購帳戶之廣告，以每份3 千元至5 千元不等之代價購
    得帳戶存摺、印章及提款卡，並以每份1萬3千元至1 萬4 千
    元不等之代價轉售予丑○○，丑○○則負責向寅○○收取上
    開存摺、印章及提款卡，並將該等帳戶資料以電話告知連駿
    逸，俟將帳戶存摺、印章及提款卡轉交擔任車手之庚○○、
    癸○○、己○○，責由該3 人持帳戶之存摺及提款卡，前往
    金融機構測試帳戶得否正常使用，經確認無誤後，該3 人再
    以電話通知連駿逸，連駿逸即指示該詐騙集團其他成員詐騙
    被害人匯款至人頭帳戶內，隨即由連駿逸以電話通知庚○○
    、癸○○、己○○，持該等人頭帳戶之存摺、印章及提款卡
    ，前往各金融機構之自動櫃員機或臨櫃提領詐得款項，待提
    領完畢，扣除詐款百分之7 作為丑○○、庚○○、癸○○、
    己○○之報酬，由其4 人均分外，另將其餘詐款匯入連駿逸
    指定之帳戶內甚明。被告丑○○、庚○○及己○○對本案其
    等被起訴之詐欺取財犯罪事實，即參加連駿逸詐騙集團，受
    指揮分工實施、參與詐騙行為，而就詐騙所得之款項，按上
    揭比例分配報酬等情，被告丑○○於原審已坦承不諱，且為
    認罪之陳述（見原審卷三第2-5 、88-97 頁），而被告庚○○、己○○等人，於99年5 月4 日原審審理時亦均為認罪之
    陳述（見原審卷四第11-123頁）。被告庚○○辯稱伊雖有參
    加連駿逸的詐騙集團，但原審判決書附表一各編號所示之詐
    欺取財行為，伊均未參加云云，既未舉證以實其說，且與其
    上揭有參與之自白及其他共犯供述內容，不相符合，所辯洵
    難採信。至於被告丑○○及己○○以97年4 月24日渠等遭警
    察搜索，據以辯稱附表一編號7 、8 等2 次之詐欺取財犯行
    ，渠等均不可能參加云云，然查，警察於97年4 月24日上午
    8 時20分許，持搜索票係對共同被告癸○○位於屏東縣萬丹
    鄉○○村○○路○ 段471 巷32號住處執行搜索，而非針對被
    告丑○○及己○○搜索，且當時僅有共同被告癸○○1 人遭
    臺灣屏東地方法院地檢署檢察官聲請羈押，經法院裁定羈押
    並禁止接見通信，被告丑○○、己○○等人並未被羈押等各
    情，有屏東縣警察局刑事警察大隊97年7 月24日搜索扣押筆
    錄、扣押物品目錄表、扣押物品收據、臺灣高等法院被告癸○○、丑○○、己○○等人之前案紀錄表及臺灣屏東地方法
    院97年度易字第807 號刑事判決書等在卷可證（見警六卷第
    71至78頁、原審卷二第118 至122 、136 至142 頁），按附
    表一編號7 、8 所示被害人遭詐騙之時間，分別係於97年4
    月24日晚間7 時許、97年4 月30日上午10時許，斯時既僅有
    共同被告癸○○1 人，經法院裁定羈押並禁止接見通信，在
    公權力之拘束下，確屬無從參與詐欺取財犯行，至於被告丑
    ○○、己○○等人則未受任何公權力之拘束而喪失行動自由
    ，就先前原與連駿逸詐騙集團成員間，已有共同詐欺犯意聯
    絡及行為分擔之附表一編號7 、8 所示之詐欺取財犯行部分
    ，自仍有繼續參與後續的行為分擔之可能，被告丑○○、己○○辯稱97年4 月30日上午遭搜索查獲之後，即不可能再參
    與附表一編號7 、8 所示之詐欺取財犯行云云，與事實不符
    ，所辯均不足採。
  (四)而附表一編號2、3、4、5所示詐欺犯行之人頭匯款帳戶，其
    中林殷煌合作金庫銀行帳號0000000000000000號、蔡金城中
    國信託業銀行帳號000000000000000 號、日盛國際商業銀行
    帳號00000000000000帳號、劉順昌楠梓右昌郵局帳號000000
    00000000號、臺灣銀行帳號00000000000000號、陽信商業銀
    行右昌分行帳號000000000000號等部分，均係被告寅○○所
    收購之人頭金融帳戶，並轉售予丑○○交連駿逸詐騙集團使
    用乙節，業據被告寅○○供承明確。又被告寅○○於警詢中
    陳稱：我曾經向張文丁收購郵局帳戶等語（見警一卷第4 頁
    ），而被告丑○○於警詢中亦供稱：我可以確認林俊義、張
    文丁係寅○○所收購，然後交由我轉交「阿輝」為首的電話
    詐騙集團使用等語（見偵四卷第45頁），另被告己○○於警
    詢中亦供稱：我可以確認林俊義與張文丁的人頭帳戶，係由
    「阿輝」指示我持用擔任車手領取詐騙款項等語（見偵四卷
    第64頁），證人即人頭帳戶林俊義亦於警詢時證稱：我於97
    年4 月17日看到自由時報刊登借款廣告，因缺錢孔急打電話
    詢問借款情形，對方自稱「蔡先生」，我遂於當日在高雄市
    ○○區○○路、大中路交叉口的統一超商前與「蔡先生」相
    約見面，將我的郵局帳戶存摺、印章、提款卡交給「蔡先生
    」抵押借款，「蔡先生」僅付我4 千元，「蔡先生」即寅○○等語（見警一卷第78至80頁），復於偵查中證稱：我所開
    設臺灣郵政帳號00000000000000000 號，該帳戶已交給當庭
    之寅○○等語（見偵四卷第24頁），足見附表一號編號1 、
    8 所示詐欺犯行之人頭匯款帳戶，其中張文丁臺灣郵政帳號
    00000000000000號、林俊義潮州郵局帳號00000000000000號
    ，確係被告寅○○向張文丁、林俊義2 人收購，並轉售被告
    丑○○轉交連駿逸詐騙集團供以詐騙時指定匯入提領詐騙款
    項之人頭帳戶無訛。
  (五)又關於附表一編號6、7所示詐欺犯行之人頭匯款帳戶，其中
    楊智偉渣打銀行帳號00000000000000號、李素慧渣打銀行帳
    號00000000000000000 號，與附表一編號3 所示詐欺犯行使
    用之楊智偉、李素慧帳戶相同，依一般經驗法則，詐騙集團
    取得人頭帳戶後，通常係迅速密集使用該帳戶匯款領款，避
    免詐騙犯行遭發現而凍結帳戶，故應無將上開人頭帳戶轉手
    其他詐騙集團再行使用之可能，而附表一編號3 之詐欺犯行
    所使用前述蔡金城中國信託業銀行帳戶，係被告寅○○所收
    購提供丑○○轉交連駿逸詐騙集團作為詐騙時指定匯款之人
    頭帳戶所用，業如前述，準此，足見上開同時供作附表一編
    號3 、6 、7 詐欺使用之楊智偉及李素慧金融帳戶，均屬上
    揭以連駿逸為首之詐騙集團所使用之指定匯款人頭帳戶無訛
    。此外，連駿逸曾指示在大陸地區之其他詐騙成員利用東森
    購物台轉帳名義進行詐騙乙節，業據證人即被告丑○○於警
    詢中證述明確（見偵四卷第45頁），參諸附表一編號3 、6
    、7 之被害人甲○○、戊○○、丙○○於警詢中證述其等遭
    詐騙之情節，係分別在97年4 月21日、23日、24日，接獲自
    稱東森購物台服務人員來電，均係以佯稱日前向東森購物中
    心購買產品之付款方式有誤，將造成分期自其等帳戶扣款，
    要求其等依指示操作自動提款機等情，準據上開各節所述，
    附表一編號3 、6 、7 之詐欺犯行，不惟詐騙手法及指定匯
    款帳戶均相同，甚且詐騙時間亦緊接，衡諸常情及一般日常
    生活經驗，應係同一詐騙集團所為，方有如此相同、密接及
    巧合之可能，綜上所述，堪認附表一編號3 、6 、7 所示之
    被害人應係遭連駿逸所指揮之詐騙集團成員所詐騙甚明。被
    告寅○○雖辯稱附表一編號6 、7 之人頭匯款帳戶，其中楊
    智偉、鄭玉山、李建新、李素慧等人均稱非伊收購，該4 人
    均在北部，丑○○又稱不收取北部帳戶，無法認定是連駿逸
    集團收取使用，自不能認定伊有參與該2 次之詐欺取財犯行
    云云，惟依上開各節論述分析，附表一編號3 、6 、7 之詐
    欺犯行，不惟詐騙手法及指定匯款之人頭帳戶均相同，甚且
    詐騙時間亦緊接，已足認均係連駿逸詐騙集團所為，而其中
    附表一編號3 之人頭匯款帳戶即楊智偉、李素慧部分，被告
    寅○○既自承係其收購提供丑○○轉交連駿逸詐騙集團使用
    ，則附表一編號6 、7 之詐欺犯行所使用之人頭帳戶，被告
    寅○○及該集團內其他收購人頭帳戶之成員，自屬在共同詐
    欺之犯意聯絡及行為分擔等範疇內，應堪認定。參諸被告丑
    ○○於原審審理中證稱：我們幾乎都不收購北部帳戶，但有
    的話我也不確定，我們很少收購北部帳戶，我不知道連駿逸
    集團是否會使用北部帳戶等語（見原審卷三第31頁），可知
    丑○○雖表示較少取得北部人頭帳戶，然其並不確定是否未
    曾收取北部之人頭帳戶，故自不能完全排除連駿逸詐騙集團
    取得北部人頭帳戶持以詐騙之可能。被告寅○○引用丑○○
    上開證詞，據以辯稱連駿逸詐騙集團未使用北部人頭帳戶，
    故附表一編號6 、7 之詐欺犯行與伊無關云云，依上開說明
    ，洵非的論，而不可採。
  (六)按共同正犯之成立，有以共同犯意而共同實施犯罪構成要件
    之行為者，有以自己犯罪之意思，參與犯罪構成要件以外之
    行為者，有雖以幫助他人犯罪之意思而參與犯罪構成要件之
    行為者，有以自己犯罪之意思，事前同謀推由一部分實施犯
    罪之行為者，均屬之，此有司法院大法官會議釋字第109 號
    解釋意旨可供參照。蓋共同正犯，係共同實施犯罪行為之人
    ，在共同意思範圍內，各自分擔犯罪行為之一部，相互利用
    他人之行為，以達其犯罪之目的，其成立不以全體均參與實
    施犯罪構成要件之行為為要件。共同正犯之意思聯絡，並不
    以數人間直接發生者為限，間接之聯絡者，亦包括在內，復
    不限於事前有所謀議，僅於行為當時有共同犯意之聯絡，於
    行為當時，基於相互之認識，不論明示通謀或相互間默示合
    致，以共同犯罪之意思參與，均屬之；而行為分擔，亦不以
    每一階段皆有參與為必要，倘具有相互利用其行為之合同意
    思所為，仍應負共同正犯之責，蓋共同正犯，於合同意思範
    圍內，組成一共犯團體，團體中任何一人之行為，均為共犯
    團體之行為，他共犯均須負共同責任，初無分別何一行為係
    何一共犯所實施之必要（最高法院55年度台上字第522 號、
    87年度台非字第35號、85年度台上字第4962號、88年度台上
    字第2230號及第2858號判決意旨；最高法院28年上字第31
    10號、73年台上字第1886號、77年台上字第2135號判例意旨
    等參照）。次按以電話實施詐騙指定匯款帳戶，乃一新型社
    會犯罪型態，自收購人頭帳戶、撥打電話實施詐騙、指示被
    害人匯款之帳戶、自人頭帳戶提領詐得之款項、取贓、分贓
    等各階段，乃係需由多人縝密分工，方能完成之集團性詐欺
    取財犯罪。查連駿逸為首腦之詐騙集團，係以臺灣地區及大
    陸地區之共犯組合而成之電話詐騙集團，其運作模式分為收
    購人頭帳戶、測試人頭帳戶、撥打電話從事詐騙、指定匯款
    帳戶、聯繫車手提款、匯款轉帳、分配酬勞或利得等各階段
    之工作，成員間或有互不相識之情形，但其等或經由首腦、
    或部分成員、或負責收購帳戶等共犯之聯繫，實係參與同一
    詐騙集團內之詐欺取財犯行之各階段之分工，且該等詐騙集
    團之犯罪行為，亦未超出擔任車手、收購帳戶者之犯意聯絡
    範圍內，故車手與其他從事收購帳戶者及實施詐騙者等共同
    正犯所實施之行為，亦應就該詐騙犯罪集團所實施之全部詐
    欺取財犯行，共負共同正犯之責任。本件被告丑○○、寅○○、庚○○、癸○○、己○○等人，均自96年11月起加入上
    開以連駿逸為首之電話詐騙集團，業據其等於警詢中自陳在
    卷（見警一卷第3 頁，偵四卷第45、55、60、63頁），而附
    表一所示之各次詐欺取財犯行，詐騙期間均在97年4 月間，
    且均屬該詐騙集團成員所為之詐騙行為，已如前述，被告丑
    ○○、寅○○、庚○○、癸○○、己○○及該詐騙集團所屬
    其他成員間，渠等自其各自加入集團後彼此間，以及與連駿
    逸間，既有如前述為遂行詐欺取財犯行之各階段行為之分工
    、分擔及詐得財物之利益分配模式，是無論渠等之犯意聯絡
    為直接發生或間接發生，究係直接或間接接受詐騙集團首腦
    連駿逸或被告丑○○或其他成員之指示，而分別進行收購金
    融帳戶、進行電話詐騙、擔任車手前往領款、匯款等，均屬
    該詐騙集團分工模式之一環，並無所謂各自獨立為詐騙行為
    ，或僅居於幫助詐欺地位之可言，均應認自渠等加入上開以
    連駿逸為首之詐騙集團起，就附表一各編號所示之詐欺取財
    行為（共犯癸○○就附表編號7 、8 部分除外），各自有其
    分工，而處於相互支援、供應彼此所需之地位，而相互利用
    他人之行為，以達共同詐欺取財之目的，顯見渠等確係基於
    正犯之犯意，共同參與該集團之運作，應各自渠等參與連駿
    逸詐騙集團之時點起，均負共同正犯之責。被告寅○○在上
    開集團負責收取人頭帳戶供以詐騙匯款之用，使該集團之詐
    騙利益得以確保，對於該集團而言係不可或缺，確具共同詐
    欺之犯意甚明，絕非僅單純居於幫助詐欺地位而已，被告寅
    ○○辯稱伊係單純收購取帳戶轉賣給丑○○交連駿逸詐騙集
    團使用，伊未參與詐欺罪之構成要件，僅成立幫助詐欺云云
    ，殊不足採。況被告寅○○已自承：詐騙集團主嫌「阿輝」
    向我表示渠在大陸利用電話向台灣不特定民眾詐騙財物，問
    我是否願意配合幫助渠等刊登報紙分類廣告收購人頭帳戶，
    再交給渠等使用，我答應「阿輝」，「阿輝」就指示該集團
    在台灣負責收購人頭帳戶及車手提款之丑○○，與我聯絡見
    面，雙方談妥條件，我就開始在自由時報刊登分類廣告，在
    台南及高屏縣市向不特定民眾收購人頭帳戶，幾乎每2 、3
    天就以電話約丑○○在屏東市或高雄市等地面交人頭帳戶等
    語（見警一卷第3 頁），顯見被告寅○○係以自己共同犯罪
    之意思，參與實施本件連駿逸詐騙集團所施實之各次詐欺取
    財之犯行甚明，故雖其中一、二次犯行，縱未使用被告寅○○所收購之人頭帳戶，供作指定匯入詐欺取財款項之用，惟
    揆諸前揭判例意旨，附表一編號1 至8 所示全部之詐欺取財
    犯行，既在被告寅○○同意連駿逸之邀約而加入該詐騙集團
    ，幫該集團收購人頭帳戶之共同詐欺取財之犯意聯絡之範圍
    以內，被告寅○○與該集團其他共犯間，各自分擔詐欺取財
    犯罪行為之一部，相互利用他人之行為，藉以達其犯罪之目
    的，即屬共同正犯，自應對於全部所發生之結果，共同負責
    ，並不以每一階段、每一犯行，均經其親自參與為必要。是
    被告寅○○辯稱附表一編號6 、7 部分之人頭帳戶，非其收
    購者，其無須就該部分犯行負責云云，殊無足取。被告庚○○辯稱伊雖有參加連駿逸詐騙集團，擔任車手領取詐得之款
    項，惟附表一編號1 至8 所示之犯行，伊未實際參與，與伊
    無關云云，據上論述分析，亦非可採。
  (七)綜上各節所述，本件事證明確，被告丑○○、寅○○、庚○○等人就附表一編號1 至8 部分、被告己○○就附表一編號
    3 、5 至8 部分，有共同詐欺取財之犯行，均堪以認定。
三、論罪科刑方面
  (一)按刑法上集合犯係指行為之本質上，具有反覆、延續實行複
    次作為之特徵，經立法特別歸類，使成獨立之犯罪構成要件
    行為態樣，故雖有複次作為，仍祇成立一罪。又所稱接續犯
    ，係指數個在同時同地或密切接近之時地，侵害同一法益之
    行為，因各舉動之獨立性極為薄弱，社會通念認為無法強行
    分開，乃將之包括視為1 個行為之接續進行，給予單純一罪
    之刑法評價。此種實質上一罪之集合犯及接續犯，與裁判上
    一罪之連續犯，其相異者，係在於連續犯侵害同一法益之數
    行為，各具獨立性，客觀上並認為其間存有時間上之差距，
    乃認係出於一個概括之犯意，為期訴訟經濟，擬制為一罪。
    惟95年7 月1 日起施行之修正刑法，已將連續犯及其性質類
    似之常業犯規定悉予刪除，考其立法旨趣，係因對於多次原
    可獨立評價之行為，僅論以一罪，不無鼓勵犯罪之嫌，亦與
    國民對於法律之感情相悖。是就集合犯及接續犯之觀念，於
    判斷時，自不能無限擴張，除仍應受社會通念之支配外，尤
    應注意其公平性、合理性，使與經驗法則、論理法則及比例
    原則等一般法律適用之原理原則相適合，否則即與上揭修法
    精神不符（最高法院96年台上字第787 號判決參照）。本件
    被告丑○○、寅○○、庚○○等人所為等人就附表一編號1
    至8 所示之8 次詐欺取財行為，被告己○○所為附表一編號
    3 、5 至8 所示之5 次詐欺取財行為，係分別於不同時間先
    後為之，且其等施用詐術之對象不一，分別於各次收購人頭
    金融帳戶、詐騙被害人、提領詐騙所得之行為完成後，渠等
    各該犯罪行為即已結束，尚難認係同一行為之數次舉動，構
    成要件上亦無反覆、延續施行之特性，侵害同一法益行為之
    各舉動之獨立性極為薄弱，無從依接續犯或常習犯、集合犯
    所謂包括一罪論處之例，且現行刑法刪除連續犯規定後，自
    不得無限擴大包括一罪之範圍，以免輕縱而有違當初之修法
    意旨且與國民對於法律之感情相悖，是其等上開各參與8 次
    或5 次之犯行，乃犯意各別，行為有異，自應予分論併罰，
    先予敘明。
  (二)核被告丑○○、寅○○、庚○○就附表一編號1 至8 所示之
    詐欺取財行為；被告己○○就附表一編號3 、5 、6 、7 、
    8 所示之詐欺取財行為（附表一編號1 、2 、4 部分，已經
    臺灣屏東地方法院以97年度易字第807 號判決確定，檢察官
    未重覆起訴），均係犯刑法第339 條第1 項之詐欺取財罪。
    被告丑○○、寅○○、庚○○、己○○與同案共同被告連駿
    逸、癸○○及所屬詐騙集團之其他成員間，就附表一編號1
    至8 所示之犯行（癸○○僅就附表一編號1 至6 ），有犯意
    聯絡及行為分擔，應論以共同正犯。被告丑○○、寅○○、
    庚○○所為上開8 次之詐欺取財犯行；被告己○○所為上開
    5 次之詐欺取財犯行，均犯意各別，行為互殊，應予分論併
    罰。
  (三)被告寅○○前於93年間，因侵占案件，經臺灣雲林地方法院
    以94年度易字第368 號判處有期徒刑8 月確定，俟因中華民
    國九十六年罪犯減刑條例公布施行，復經臺灣雲林地方法院
    以96年度聲減字第474 號裁定減為有期徒刑4 月確定，又於
    94年間，因詐欺案件，經臺灣雲林地方法院以95年度虎簡字
    第36號判處有期徒刑5 月確定，嗣於96年1 月15日入監執行
    上開徒刑，於96年8 月10日因易科罰金，視為執行完畢，此
    有臺灣高等法院被告前案紀錄表在卷可佐，其於受有期徒刑
    之執行完畢後，5 年以內故意再犯本件有期徒刑以上之上開
    8 次詐欺取財罪，均為累犯，各應依刑法第47條第1 項之規
    定，加重其刑。
四、原判決就被告丑○○、寅○○、庚○○所為如附表一編號1
    至8 所示之詐欺取財犯行；被告己○○所為如附表一編號3
    、5 、6 、7 、8 所示之詐欺取財犯行，適用刑法第339 條
    第1 項、第28條、第47條第1 項、第41條第1 項前段、第8
    項、第51條第5 款、第38條第1 項第2 款，刑法施行法第1
    條之1 規定，並審酌被告丑○○、寅○○、庚○○、己○○
    均正值青壯年，不思以己力賺取財物，竟加入電話詐騙集團
    ，收取人頭帳戶或擔任車手領取詐騙款項，輕易詐得被害人
    之財物共計高達515 萬5861元，對於社會經濟秩序危害及造
    成被害人之損害甚鉅，且附表一所示被害人之損害均尚未受
    償，被告丑○○、寅○○、庚○○、己○○係受同案被告連
    駿逸之直接或間接指揮，分擔收購帳戶或領款匯款工作，均
    非居於該詐騙集團首腦或重要之關鍵角色、地位，及其等犯
    後態度、素行、知識程度、生活狀況等一切情狀，就被告丑
    ○○、寅○○、庚○○所為如附表一編號1 至8 所示之8 次
    詐欺取財犯行；被告己○○所為如附表一編號3 、5 、6 、
    7 、8 所示之5 次詐欺取財犯行，每人各次之犯行，均量處
    有期徒刑4 月，並均分別諭知易科罰金之折算標準，並就被
    告丑○○、寅○○、庚○○等人各所犯上開8 罪所宣告之刑
    ，定其應執行刑，均為有期徒刑1 年8 月；就被告己○○所
    犯上開5 罪所宣告之刑，定其應執行刑為有期徒刑1 年2 月
    ，並依刑法第41條第8 項規定，均諭知易科罰金之折算標準
    。另敘明扣案如附表二所示之行動電話6 支（分別含SIM 卡
    門號：0000000000、0000000000 、0000000000、00000000
    00、0000000000、0000000000號），為被告寅○○所有，係
    供或預備供本件詐欺取財犯行使用，業據被告寅○○於原審
    審理中供承在卷（見原審卷三第77頁），應依刑法第38條第
    1 項第2 款規定在各該罪刑項下宣告沒收，被告丑○○、庚○○、己○○依共犯責任共同分擔之理論，併宣告沒收之。
    至扣案之張淨雅土地銀行存摺、提款卡、印章、提領收據共
    1 份，台北富邦銀行謝明全金融卡1 張、SIM 卡5 片、SIM
    大卡（空）2 片、SIM 卡2 片、SIM 卡（空）2 片、SIM 卡
    2 片、行動電話7 支，因無證據證明與本件犯罪有關，爰不
    予宣告沒收。經核原判決上開部分認事用法，尚無不合，量
    刑亦稱妥適，被告丑○○、己○○上訴意旨否認有參與附表
    一編號7 、8 部分之犯罪行為；被告寅○○上訴意旨否認有
    參與附表一編號1 、6 、7 、8 部分之犯罪行為；被告庚○○上訴意旨否認有參與附表一編號1 至8 部分之犯罪行為；
    上開被告並均指摘原判決量刑過重，均無理由，應予駁回。
五、原判決關於被告張丁文、林俊義、冷錦雄、林聰德及癸○○
    （上訴後撤回）部分，均已判決確定，併予敘明。
據上論斷，應依刑事訴訟法第368條，判決如主文。
本案經檢察官張其主到庭執行職務。
中    華    民    國    99    年    10    月    25    日
                  刑事第五庭    審判長法  官  曾永宗
                                      法  官  任森銓
                                      法  官  鍾宗霖
以上正本證明與原本無異。
不得上訴。
中    華    民    國    99    年    10    月    25    日
                                      書記官  邱麗莉
附錄本件論罪科刑法條：
刑法第339條第1項
意圖為自己或第三人不法之所有，以詐術使人將本人或第三人之
物交付者，處5 年以下有期徒刑、拘役或科或併科1,000 元以下
罰金。
 附表一
┌─┬───┬────┬────────┬──────┬────┬────────┬───────────┐
│編│共犯  │犯罪時間│詐騙手法        │匯款時間暨匯│匯款金額│證據出處        │判決主文              │
│號├───┤        │                │款帳戶      │        │                │                      │
│  │被害人│        │                │            │        │                │                      │
├─┼───┼────┼────────┼──────┼────┼────────┼───────────┤
│1 │共犯：│97年4 月│某詐騙集團成員撥│97年4 月9 日│44萬元  │(1)丁○○警詢筆錄│丑○○、寅○○、庚○○│
│  │連駿逸│9 日上午│撥打電話予丁○○│12時12分匯款│        │ （見警一卷第91 │共同犯詐欺取財罪，鄭炳│
│  │（原審│某時許  │，自稱係台北市警│至張文丁彰化│        │  至93頁、警五卷│仁累犯，各處有期徒刑肆│
│  │另結）│        │局「郭文昌」警官│銀行旗山分行│        │  第12至13頁）  │月，如易科罰金，均以新│
│  │丑○○│        │，佯稱其涉嫌洗錢│（帳號：6506│        │(2)張文丁彰化銀行│臺幣壹仟元折算壹日，扣│
│  │寅○○│        │云云，嗣由另1 詐│0000000000號│        │  旗山分行帳號65│案如附表二所示之物均沒│
│  │庚○○│        │騙集團成員撥打電│）          │        │  000000000000號│收。                  │
│  │己○○│        │話，自稱係法務部├──────┼────┤  開戶資料、存摺│                      │
│  │癸○○│        │執行處「陳玫玲」│97年4 月9 日│55萬9000│  存款帳戶資料查│                      │
│  │（以上│        │書記官，告知其涉│13時36分匯款│元      │  詢明細表（見警│                      │
│  │2 人已│        │嫌洗錢，再由另1 │至張文丁高雄│        │  一卷第71至74頁│                      │
│  │經台灣│        │詐欺集團成員撥打│銀行小港分行│        │  ）            │                      │
│  │屏東地│        │電話，自稱「林文│（帳號：2102│        │(3)張文丁高雄銀行│                      │
│  │方法院│        │松」檢察官，佯稱│00000000號）│        │  小港分行帳號21│                      │
│  │判決確│        │為避免名下帳戶存├──────┼────┤  0000000000號開│                      │
│  │定）及│        │款遭凍結，須匯款│97年4 月9 日│59萬6000│  戶資料、交易查│                      │
│  │其他不│        │至指定帳戶，致周│            │        │                │                      │
│  │詳姓名│        │明鴻陷於錯誤，而│            │        │                │                      │
│  │之人  │        │陸續匯款至右開帳│            │        │                │                      │
│  ├───┤        │戶內。          │15時04分匯款│元      │  詢單（見警一卷│                      │
│  │被害人│        │                │至張文丁臺灣│        │  第76至77頁）  │                      │
│  │：    │        │                │郵政（帳號：│        │(4)張文丁臺灣郵政│                      │
│  │丁○○│        │                │000000000000│        │  帳號0000000000│                      │
│  │      │        │                │53807 號）  │        │  3807號開戶資料│                      │
│  │      │        │                ├──────┼────┤  、客戶歷史交易│                      │
│  │      │        │                │97年4 月10日│45萬9000│  清單（見警一卷│                      │
│  │      │        │                │16時04分冷錦│元      │  第70至71頁）  │                      │
│  │      │        │                │雄臺灣郵政（│        │(5)冷錦雄之臺灣郵│                      │
│  │      │        │                │帳號：700004│        │  政帳號00000000│                      │
│  │      │        │                │00000000000 │        │  263118號開戶資│                      │
│  │      │        │                │號）        │        │  料、客戶歷史交│                      │
│  │      │        │                ├──────┼────┤  易清單（見警一│                      │
│  │      │        │                │97年4 月10日│50萬元  │  卷第62至63頁）│                      │
│  │      │        │                │16時05分匯款│        │(6)冷錦雄華南銀行│                      │
│  │      │        │                │至林聰德臺灣│        │  小港分行帳號76│                      │
│  │      │        │                │郵政（帳號：│        │  0000000000號開│                      │
│  │      │        │                │000000000000│        │  戶資料、存款往│                      │
│  │      │        │                │12686 號）  │        │  來明細表（見警│                      │
│  │      │        │                ├──────┼────┤  一卷第64至65頁│                      │
│  │      │        │                │97年4 月11日│80萬元  │  ）            │                      │
│  │      │        │                │12時41分匯款│        │(7)林聰德臺灣郵政│                      │
│  │      │        │                │至冷錦雄華南│        │  政帳號00000000│                      │
│  │      │        │                │銀行小港分行│        │  000000000 號開│                      │
│  │      │        │                │（帳號：7602│        │  戶資料、客戶歷│                      │
│  │      │        │                │00000000號）│        │  史交易清單（見│                      │
│  │      │        │                ├──────┼────┤  警一卷第140至1│                      │
│  │      │        │                │97年4 月11日│24萬元  │  41 頁、偵七卷 │                      │
│  │      │        │                │匯款至陳建勳│        │  第141-1頁）   │                      │
│  │      │        │                │中國信託銀行│        │(8)陳建勳中國信託│                      │
│  │      │        │                │東高雄分行（│        │  銀行東高雄分行│                      │
│  │      │        │                │帳號：439540│        │  帳號0000000000│                      │
│  │      │        │                │024010號）  │        │  10號開戶資料、│                      │
│  │      │        │                │            │        │  帳戶歷史交易查│                      │
│  │      │        │                │            │        │  詢（見警一卷第│                      │
│  │      │        │                │            │        │  138至139 頁） │                      │
│  │      │        │                │            │        │(9)丁○○台灣土地│                      │
│  │      │        │                │            │        │  銀行匯款申請書│                      │
│  │      │        │                │            │        │  、上海商業儲蓄│                      │
│  │      │        │                │            │        │  銀行匯出匯款申│                      │
│  │      │        │                │            │        │  請書、郵局國內│                      │
│  │      │        │                │            │        │  匯款執據、郵局│                      │
│  │      │        │                │            │        │  跨行匯款申請書│                      │
│  │      │        │                │            │        │  （見警一卷第96│                      │
│  │      │        │                │            │        │  至102頁）     │                      │
├─┼───┼────┼────────┼──────┼────┼────────┼───────────┤
│2 │共犯：│97年4 月│某詐騙集團成員撥│97年4 月18日│2 萬1197│(1)辛○○警詢筆錄│丑○○、寅○○、庚○○│
│  │連駿逸│18日21時│撥打電話予辛○○│23時27分匯款│元      │ （見警一卷第128│共同犯詐欺取財罪，鄭炳│
│  │丑○○│許      │，自稱係東森購物│至林殷煌合作│        │  至129 頁，偵八│仁累犯，各處有期徒刑肆│
│  │寅○○│        │財經部小姐，佯稱│金庫（帳戶：│        │  卷第48至49頁）│月，如易科罰金，均以新│
│  │庚○○│        │其日前在東森購物│000000000000│        │(2)林殷煌合作金庫│臺幣壹仟元折算壹日，扣│
│  │己○○│        │尚有1 筆1580元之│7971號）    │        │  銀行庫帳號0060│案如附表二所示之物均沒│
│  │癸○○│        │款項未付，須匯款│            │        │  000000000000號│收                    │
│  │（以上│        │至指定帳戶，致陳│            │        │  開戶資料、交易│                      │
│  │2 人已│        │似妃陷於錯誤，匯│            │        │  明細表（見警一│                      │
│  │經台灣│        │款至右開帳戶內。│            │        │  卷第88至90頁）│                      │
│  │屏東地│        │                │            │        │(3)周雪靜屏東縣恆│                      │
│  │方法院│        │                │            │        │  春鎮農會活期存│                      │
│  │判決確│        │                │            │        │  款存摺存簿（見│                      │
│  │定）及│        │                │            │        │  警一卷第130至1│                      │
│  │其他不│        │                │            │        │  31頁）        │                      │
│  │詳姓名│        │                │            │        │(4)郵局自動櫃員機│                      │
│  │之人  │        │                │            │        │                │                      │
│  ├───┤        │                │            │        │  交易明細表（見│                      │
│  │被害人│        │                │            │        │  偵八卷第50頁）│                      │
│  │：    │        │                │            │        │                │                      │
│  │辛○○│        │                │            │        │                │                      │
├─┼───┼────┼────────┼──────┼────┼────────┼───────────┤
│3 │共犯：│97年4 月│某詐騙集團成員撥│97年4 月23日│6 萬7000│(1)甲○○警詢筆錄│丑○○、寅○○、庚○○│
│  │連駿逸│21日17時│撥打電話予甲○○│匯款至蔡金城│元      │ （見警一卷第103│、己○○共同犯詐欺取財│
│  │丑○○│許      │，自稱係東森購物│中國信託銀行│        │  至105 頁，偵八│罪，寅○○累犯，各處有│
│  │寅○○│        │服務人員，佯稱其│高雄分行（帳│        │  卷第64頁）    │期徒刑肆月，如易科罰金│
│  │庚○○│        │日前在東森購物將│號：00000000│        │(2)蔡金城中國信託│，均以新臺幣壹仟元折算│
│  │己○○│        │一次付清之帳款，│0000000 號）│        │  業銀行帳號8220│壹日，扣案如附表二所示│
│  │癸○○│        │設定為按月分期扣├──────┼────┤  00000000000號 │之物均沒收            │
│  │及其他│        │款，須至自動提款│97年4 月23日│13萬元  │  開戶資料、對帳│                      │
│  │不詳姓│        │機將其帳戶內所有│匯款至楊智偉│        │  單（見警一卷第│                      │
│  │名之人│        │款項匯至指定帳戶│渣打銀行（帳│        │  19頁、偵八卷第│                      │
│  ├───┤        │代為保管，待作業│號：00000000│        │  55至57頁）    │                      │
│  │被害人│        │系統更正後，再予│084682 號） │        │(3)楊智偉渣打銀行│                      │
│  │：    │        │退還，致甲○○陷├──────┼────┤  帳號0000000000│                      │
│  │甲○○│        │於錯誤，陸續匯款│97年4 月24日│6萬元   │  46842 號開戶基│                      │
│  │      │        │至右開帳戶內。  │21時09分匯款│        │  本資料、交易往│                      │
│  │      │        │                │至李素慧渣打│        │  來明細（見警一│                      │
│  │      │        │                │銀行（帳號：│        │  卷第27至28頁、│                      │
│  │      │        │                │000000000000│        │  偵七卷第314至3│                      │
│  │      │        │                │319號）     │        │  15頁）        │                      │
│  │      │        │                │            │        │(4)李素慧渣打銀行│                      │
│  │      │        │                │            │        │  帳號0000000000│                      │
│  │      │        │                │            │        │  0000000 號開戶│                      │
│  │      │        │                │            │        │  資料、交易往來│                      │
│  │      │        │                │            │        │  明細（見警一卷│                      │
│  │      │        │                │            │        │  第35頁、偵七卷│                      │
│  │      │        │                │            │        │  第324 至328頁 │                      │
│  │      │        │                │            │        │  、第330頁）   │                      │
│  │      │        │                │            │        │(5)渣打國際商業銀│                      │
│  │      │        │                │            │        │  行自動櫃員機交│                      │
│  │      │        │                │            │        │  易明細表（見偵│                      │
│  │      │        │                │            │        │  八卷第65頁）  │                      │
├─┼───┼────┼────────┼──────┼────┼────────┼───────────┤
│4 │共犯：│97年4 月│某詐騙集團成員撥│97年4 月22日│30萬7000│(1)乙○○警詢筆錄│丑○○、寅○○、庚○○│
│  │連駿逸│22日21時│撥打電話予乙○○│匯款至劉順昌│元      │ （見警一卷第132│共同犯詐欺取財罪，鄭炳│
│  │丑○○│19分許  │，自稱係「蕭文輝│臺灣郵政（帳│        │  至133 頁，警五│仁累犯，各處有期徒刑肆│
│  │寅○○│        │」偵查佐，佯稱其│號：00000000│        │  卷第52至53頁）│月，如易科罰金，均以新│
│  │庚○○│        │帳戶遭冒用洗錢，│000000000 號│        │(2)劉順昌楠梓右昌│臺幣壹仟元折算壹日，扣│
│  │己○○│        │須配合偵查云云，│）          │        │  郵局帳號004143│案如附表二所示之物均沒│
│  │癸○○│        │嗣由另1 詐騙集團├──────┼────┤  00000000號開戶│收                    │
│  │（以上│        │成員撥打電話，自│97年4 月22日│30萬元  │  資料、客戶歷史│                      │
│  │2 人已│        │稱係鄭姓書記官，│匯款至劉順昌│        │  交易明細表（見│                      │
│  │經台灣│        │佯稱須核對基本資│臺灣銀行（帳│        │  警一卷第43至44│                      │
│  │屏東地│        │料，並指示從帳戶│號：00000000│        │  頁）          │                      │
│  │方法院│        │提領30萬元，供作│286228 號） │        │(3)劉順昌臺灣銀行│                      │
│  │判決確│        │信託匯至指定帳戶├──────┼────┤  帳號0000000000│                      │
│  │定）及│        │云云，致乙○○陷│97年4 月24日│28萬8000│  6228號開戶資料│                      │
│  │其他不│        │於錯誤，匯款至右│16時28分匯款│元      │  、存摺往來交易│                      │
│  │詳姓名│        │開帳戶內。      │至劉順昌陽信│        │  明細查詢（見警│                      │
│  │之人  │        │                │            │        │                │                      │
│  ├───┤        │                │銀行（帳號：│        │  一卷第45至46頁│                      │
│  │被害人│        │                │000000000000│        │  ）            │                      │
│  │：    │        │                │049號）     │        │(4)劉順昌陽信商業│                      │
│  │乙○○│        │                │            │        │  銀行右昌分行帳│                      │
│  │      │        │                │            │        │  號000000000000│                      │
│  │      │        │                │            │        │  號開戶資料、資│                      │
│  │      │        │                │            │        │  金往來明細（見│                      │
│  │      │        │                │            │        │  警五卷第47至48│                      │
│  │      │        │                │            │        │  頁）          │                      │
│  │      │        │                │            │        │(5)上海商業銀行匯│                      │
│  │      │        │                │            │        │  款回條聯、台灣│                      │
│  │      │        │                │            │        │  銀行無摺存入憑│                      │
│  │      │        │                │            │        │  條、上海商業儲│                      │
│  │      │        │                │            │        │  蓄銀行匯出匯款│                      │
│  │      │        │                │            │        │  申請書（見警二│                      │
│  │      │        │                │            │        │  卷第155 至156 │                      │
│  │      │        │                │            │        │  頁）          │                      │
├─┼───┼────┼────────┼──────┼────┼────────┼───────────┤
│5 │共犯：│97年4 月│某詐騙集團成員撥│97年4 月23日│2 萬9989│(1)壬○○警詢筆錄│丑○○、寅○○、庚○○│
│  │連駿逸│23日17時│撥打電話予壬○○│19時22分匯款│元      │ （見警一卷第121│、己○○共同犯詐欺取財│
│  │丑○○│9 分許  │，自稱係奇摩拍賣│蔡金城日盛銀│        │  至122頁）     │罪，寅○○累犯，各處有│
│  │寅○○│        │賣家，佯稱其日前│行高雄分行（│        │(2)蔡金城日盛國際│期徒刑肆月，如易科罰金│
│  │庚○○│        │網路購物將一次付│帳號：815109│        │  商業銀行帳號10│，均以新臺幣壹仟元折算│
│  │己○○│        │清之帳款，設定為│00000000000 │        │  000000000000帳│壹日，扣案如附表二所示│
│  │癸○○│        │按月分期扣款，須│號）        │        │  號交易往來明細│之物均沒收            │
│  │及其他│        │以自動提款機修正│            │        │ （見警一卷第21 │                      │
│  │不詳姓│        │，嗣由另1 詐騙集│            │        │   頁）         │                      │
│  │名之人│        │團成員撥打電話，│            │        │(3)郵局自動櫃員機│                      │
│  ├───┤        │自稱係台北富邦銀│            │        │  交易明細（見警│                      │
│  │被害人│        │行客服人員，佯稱│            │        │  一卷第124頁） │                      │
│  │：    │        │須至自動提款機查│            │        │(4)壬○○台北富邦│                      │
│  │壬○○│        │詢帳戶餘額，並依│            │        │  銀行存摺影本（│                      │
│  │      │        │指示操作，致傅湘│            │        │  見警一卷第125 │                      │
│  │      │        │竹陷於錯誤，匯款│            │        │  至127頁）     │                      │
│  │      │        │至右開帳戶內。  │            │        │                │                      │
│  │      │        │                │            │        │                │                      │
├─┼───┼────┼────────┼──────┼────┼────────┼───────────┤
│6 │共犯：│97年4 月│某詐騙集團成員撥│97年4 月23日│7 萬3000│(1)戊○○警詢筆錄│丑○○、寅○○、庚○○│
│  │連駿逸│23日20時│撥打電話予戊○○│21時57分匯款│元      │ （見警一卷第116│、己○○共同犯詐欺取財│
│  │丑○○│許      │，自稱係東森購物│至鄭玉山渣打│        │  至117頁）     │罪，寅○○累犯，各處有│
│  │寅○○│        │服務人員，佯稱其│銀行（帳號：│        │(2)鄭玉山渣打國際│期徒刑肆月，如易科罰金│
│  │庚○○│        │日前在東森購物將│00000000000 │        │  商業銀行行帳號│，均以新臺幣壹仟元折算│
│  │己○○│        │一次付清之帳款，│號)         │        │  000000000000號│壹日，扣案如附表二所示│
│  │癸○○│        │設定為按月分期扣├──────┼────┤  存摺、支存對帳│之物均沒收            │
│  │及其他│        │款，嗣由另1 詐騙│97年4月24日 │3 萬4000│  單（見警一卷第│                      │
│  │不詳姓│        │集團成員撥打電話│00時22分匯款│元      │  50頁）        │                      │
│  │名之人│        │，自稱係花旗銀行│至楊智偉渣打│        │(3)楊智偉渣打銀行│                      │
│  ├───┤        │客服人員，佯稱須│銀行（帳號：│        │  帳號0000000000│                      │
│  │被害人│        │依指示操作自動提│000000000000│        │  46842 號開戶資│                      │
│  │：    │        │款機，致戊○○陷│號）        │        │  料、交易往來明│                      │
│  │戊○○│        │於錯誤，匯款至右│            │        │  細（見警一卷第│                      │
│  │      │        │開帳戶內。      │            │        │  27至28頁）    │                      │
│  │      │        │                │            │        │(4)渣打國際商業銀│                      │
│  │      │        │                │            │        │  行交易明細（見│                      │
│  │      │        │                │            │        │  警一卷第119至1│                      │
│  │      │        │                │            │        │  20頁）        │                      │
├─┼───┼────┼────────┼──────┼────┼────────┼───────────┤
│7 │共犯：│97年4 月│某詐騙集團成員撥│97年4 月24日│5999元、│(1)丙○○警詢筆錄│丑○○、寅○○、庚○○│
│  │連駿逸│24日19時│撥打電話予丙○○│22時05分、同│2萬5676 │ （見警一卷第111│、己○○共同犯詐欺取財│
│  │丑○○│許      │，自稱係東森購物│日22時22分匯│元      │  至112頁）     │罪，寅○○累犯，各處有│
│  │寅○○│        │服務人員，佯稱其│款至李建新台│        │(2)李建新臺灣銀行│期徒刑肆月，如易科罰金│
│  │庚○○│        │日前在東森購物將│灣銀行（帳號│        │  帳號0000000000│，均以新臺幣壹仟元折算│
│  │己○○│        │一次付清之帳款，│：000000000 │        │  49215 號開戶資│壹日，扣案如附表二所示│
│  │及其他│        │設定為按月分期扣│249215 號） │        │  料、歷史明細查│之物均沒收            │
│  │不詳姓│        │款，嗣由另1 詐騙│            │        │  詢（見警一卷第│                      │
│  │名之人│        │集團成員撥打電話├──────┼────┤  55至56頁）    │                      │
│  ├───┤        │，自稱係中國信託│97年4 月24日│10萬元  │(3)李素慧渣打銀行│                      │
│  │被害人│        │銀行客服人員，佯│21時18分李素│        │  帳號0000000000│                      │
│  │：    │        │稱須依指示操作自│慧渣打銀行新│        │  0000000 號開戶│                      │
│  │丙○○│        │動提款機，致李宛│莊分行（帳號│        │  資料、交易往來│                      │
│  │      │        │臻陷於錯誤，匯款│：0000000000│        │  明細（見警一卷│                      │
│  │      │        │至右開帳戶內。  │36319號）   │        │  第35頁、偵七卷│                      │
│  │      │        │                │            │        │  第324 至328頁 │                      │
│  │      │        │                │            │        │  、第330頁）   │                      │
│  │      │        │                │            │        │(4)合作金庫銀行自│                      │
│  │      │        │                │            │        │  動櫃員機交易明│                      │
│  │      │        │                │            │        │  細表、渣打銀行│                      │
│  │      │        │                │            │        │  自動櫃員機交易│                      │
│  │      │        │                │            │        │  明細表（見警一│                      │
│  │      │        │                │            │        │  卷第115 頁）  │                      │
├─┼───┼────┼────────┼──────┼────┼────────┼───────────┤
│8 │共犯：│97年4 月│某詐騙集團成員撥│97年4 月30日│12萬元  │(1)子○○警詢筆錄│丑○○、寅○○、庚○○│
│  │連駿逸│30日11時│撥打電話予子○○│12時11分林俊│        │ （見警五卷第36 │、己○○共同犯詐欺取財│
│  │丑○○│許      │，自稱係法院張姓│義臺灣郵政（│        │  至37頁）      │罪，寅○○累犯，各處有│
│  │寅○○│        │書記官，佯稱其帳│帳號：700007│        │(2)林俊義潮州郵局│期徒刑肆月，如易科罰金│
│  │庚○○│        │戶遭冒用洗錢，須│00000000000 │        │  帳號0000000000│，均以新臺幣壹仟元折算│
│  │己○○│        │將帳戶內之存款提│號）        │        │  1601號開戶資料│壹日，扣案如附表二所示│
│  │及其他│        │領匯至指定帳戶云│            │        │  、客戶歷史交易│之物均沒收            │
│  │不詳姓│        │云，致子○○陷於│            │        │  明細清單（見警│                      │
│  │名之人│        │錯誤，匯款至右開│            │        │  一卷第83至84頁│                      │
│  ├───┤        │帳戶內。        │            │        │  、警五卷第24至│                      │
│  │被害人│        │                │            │        │  25頁）        │                      │
│  │：    │        │                │            │        │(3)子○○郵政國內│                      │
│  │子○○│        │                │            │        │  匯款執據（見警│                      │
│  │      │        │                │            │        │  五卷第40頁）  │                      │
├─┴───┴────┴────────┴──────┴────┴────────┼───────────┤
│合計詐騙金額：515萬5861元                                                       │                      │
└────────────────────────────────────────┴───────────┘
  附表二
 ┌──────────────────┐
 │扣押物名稱                          │
 ├──────────────────┤
 │行動電話6 支（分別含SIM 卡門號:09866│
 │79571、0000000000、0000000000、09386│
 │01626 、0000000000、0000000000號）  │
 └──────────────────┘

司法院資訊處製作；財團法人民間司法改革基金會備份。
